臺灣臺南地方法院刑事判決
111年度易字第935號
公  訴  人  臺灣臺南地方檢察署檢察官
被      告  吳銀財



上列被告因偽造文書等案件，經檢察官提起公訴（111年度偵字
第8986號），被告於本院準備程序中就被訴事實為有罪之陳述後
，經本院裁定以簡式審判程序審理，判決如下：
    主  文
吳銀財犯過失傷害罪，處有期徒刑參月，如易科罰金，以新臺幣
1仟元折算1日；又犯偽造署押罪，處有期徒刑貳月，如易科罰金
，以新臺幣1仟元折算1日。應執行有期徒刑肆月，如易科罰金，
以新臺幣1仟元折算1日。
「臺南市政府警察局道路交通事故談話紀錄表」、「酒精濃度測
試單」上偽造之「吳百華」署押各壹枚，均沒收。
    事實及理由
一、本件除證據部分增列「被告吳銀財於本院準備程序及審理中
    之自白」，應適用之法條增列「刑事訴訟法第273條之1第1
    項、第299條第1項前段、第310條之2、第454條第2項」之外
    ，其餘犯罪事實、證據及應適用之法條均引用檢察官起訴書
    之記載（如附件）。
二、被告於「臺南市政府警察局道路交通事故談話紀錄表」、「
    酒精濃度測試單」上偽造署押之行為，顯係為圖掩飾真實身
    分免遭處罰，而基於偽造署押行為之同一犯意接續所為，利
    用警方同一調查車禍事實之機會，在密切接近之時間、地點
    接續所為，侵害同一法益，各行為之獨立性極為薄弱，依一
    般社會健全觀念，應視為數個舉動之接續施行，而構成一偽
    造署押行為，成立一偽造署押罪。又被告所犯上開過失傷害
    、偽造署押2罪間，犯意各別，行為互殊，應予分論併罰。
三、爰審酌被告犯罪之動機、目的、手段、情節、犯罪之非難評
    價及對告訴人所生之危害，暨其自陳教育程度為國小畢業，
    自己一人居住，入監前係做粗工之家庭經濟狀況等一切情狀
    ，分別量處如主文所示之刑，並定其應執行刑及諭知易科罰
    金之折算標準，以資懲儆。末按偽造之印章、印文或署押，
    不問屬於犯人與否，沒收之，刑法第219條定有明文。是本
    案被告於「臺南市政府警察局道路交通事故談話紀錄表」、
    「酒精濃度測試單」上偽造「吳百華」之署押各1枚，均應
    依上開規定，不問屬於犯人與否，併予宣告沒收之。
四、如不服本判決應於收受本判決後20日內向本院提出上訴書狀
    ，並應敘述具體理由。其未敘述上訴理由者，應於上訴期間
    屆滿後20日內向本院補提理由書狀（均須按他造當事人之人
    數附繕本）「切勿逕送上級法院」。
本案經檢察官胡晟榮提起公訴，檢察官董詠勝到庭執行職務。
中　　華　　民　　國　　111 　年　　10　　月　　 4　　日
　　　　　　　　　刑事第二庭    法　官　彭喜有
以上正本證明與原本無異。
如不服本判決應於收受本判決後20日內向本院提出上訴書狀，並
應敘述具體理由。其未敘述上訴理由者，應於上訴期間屆滿後20
日內向本院補提理由書狀（均須按他造當事人之人數附繕本）「
切勿逕送上級法院」。 
  　　　　　　　　　　　　　　　書記官　歐慧琪
中　　華　　民　　國　　111 　年　　10　　月　　 4　　日
附錄本案論罪科刑法條全文
中華民國刑法第217條第1項：
偽造印章、印文或署押，足以生損害於公眾或他人者，處 3 年
以下有期徒刑。
中華民國刑法第284條：
因過失傷害人者，處 1 年以下有期徒刑、拘役或 10 萬元以下
罰金；致重傷者，處 3 年以下有期徒刑、拘役或 30 萬元以下
罰金。

附  件
臺灣臺南地方檢察署檢察官起訴書
                                     111年度偵字第8986號
　　被　　　告　吳銀財　男　00歲（民國00年00月00日生）
　　　　　　　　　　　　住○○市○○區○○路000號
                        （現另案於法務部○○○○○○○執
                          行中）
　　　　　　　　　　　　國民身分證統一編號：Z000000000號
上列被告因家庭暴力罪之偽造文書等案件，已經偵查終結，認應
提起公訴，茲將犯罪事實及證據並所犯法條分敘如下：
　　　　犯罪事實
一、吳銀財於民國111年2月13日晚間9時22分許，駕駛車號000-0
    000號自小客車，沿臺南市仁德區中山路由西往東方向行駛
    ，途經該路與文華路之交岔路口，欲左轉時，本應注意汽車
    行駛至交岔路口，渠行進、轉彎，應遵守燈光號誌之指示行
    駛，而依當時天氣晴、夜間有照明、柏油路面乾燥無缺陷，
    且無障礙物、行車視距良好等情，並無不能注意之情事，竟
    疏未注意及此，竟未依號誌管制行駛，即貿然闖越紅燈左轉
    文華路，適有余承澤騎乘車號000-0000號機車，自對向車道
    駛至上開路口，見上開自小客車左轉已閃避不及，致2車發
    生碰撞，余承澤因此人車倒地，受有胸部鈍傷及4肢多處擦
    挫傷之傷害。詎吳銀財於警據報到場處理時，為掩飾真實身
    分，竟又基於偽造署押之犯意，冒用渠不知情之胞兄「吳百
    華」名義應訊，接續在「臺南市政府警察局道路交通事故談
    話紀錄表」、「酒精濃度測試單」上偽造「吳百華」之署押
    各1枚，再將該等文件交付予警員收執存卷以行使之，足以
    生損害於吳百華本人及警察機關、公路監理機關分別對於犯
    罪調查、道路交通違規事件舉發、裁罰之正確性。嗣因吳百
    華接獲交通罰單後察覺上情，乃即報警處理，始悉上情。
二、案經余承澤、吳百華訴由臺南市政府警察局歸仁分局報告偵
    辦。
　　　　證據並所犯法條
一、上開犯罪事實，業據被告吳銀財於警詢及偵訊時供認不諱，
    核與告訴人余承澤、吳百華所指訴之情節相符，復有本件道
    路交通事故現場圖、道路交通事故調查報告表㈠㈡、國立成功
    大學醫學院附設醫院診斷證明書、「吳百華」酒精濃度測試
    單及臺南市政府警察局道路交通事故談話紀錄表、道路監視
    器攝錄內容擷取畫面、警員隨身密錄器攝錄內容擷取畫面、
    現場暨車損照片在卷可佐，被告之自白經核與事實相符，是
    渠犯嫌應堪認定。
二、核被告所為，係犯刑法第284條前段之過失傷害罪嫌，及同
    法第217條第1項之偽造署押罪嫌。又被告所犯上開2罪，行
    為互殊，請予分論併罰。至上開文件上所偽造之「吳百華」
    署押（共2枚），請均依刑法第219條之規定宣告沒收。
三、報告意旨認被告另有涉犯刑法第210、216條之行使偽造私文
    書罪嫌云云，然「臺南市政府警察局道路交通事故談話紀錄
    表」、「酒精濃度測試單」等文件均係偵查人員依法製作，
    並交由被告簽名確認，僅表明被告為受測者、受詢問或訪談
    者等地位而已，尚不能表示渠有製作何種文書之意思表示，
    自非刑法上之文書，是被告在上開文件上偽造署名後交付警
    員之行為，僅係用以掩飾真實身分，尚無從表彰一定法律上
    之用意，自無足構成行使偽造私文書之犯行，報告意旨尚有
    誤會，附此敘明。
四、依刑事訴訟法第251條第1項提起公訴。
　　此　致
臺灣臺南地方法院
中　　華　　民　　國　 111　　年　　7 　　月　　25　　日
                              檢  察  官  胡晟榮
本件證明與原本無異 
中　　華　　民　　國　 111　　年　　7 　　月　　28　　日
                              書  記  官  許靜萍